【裁判字號】    88,訴,727
【裁判日期】    890817
【裁判案由】    毒品危害防制條例
【裁判全文】
臺灣桃園地方法院刑事判決                          八十八年度訴緝字第六二號
    公  訴  人  臺灣桃園地方法院檢察署檢察官
    被      告  丙○○
    選任辯護人  乙○○
右列被告因毒品危害防制條例案件，經檢察官提起公訴（八十八年度偵字第二七九○
號），本院判決如左：
        主  文
丙○○無罪。
        理  由
一、公訴意旨略以：被告甲○○（業經本院審結）基於販賣第一級毒品海洛因及第二
    級毒品安非他命之犯意，在桃園縣境內將毒品販售予不特定之人，而被告甲○○
    惟恐被查獲，乃將第一級毒品海洛因十三點三公克及第二級毒品安非他命十一點
    九寄藏在亦知上開物品係毒品並同意予以寄藏之被告丙○○位於桃園縣龍潭鄉○
    ○路五九四巷十五號一樓住居處，嗣於民國八十八年二月九日下午八時三十分許
    ，在上址為警查獲，並扣得上開物品，及在被告甲○○身上查獲安非他命四十點
    九公克、電子秤乙個及分裝塑膠袋一五○只等物，因認被告丙○○涉有毒品危害
    防制條例第十一條第一項之持有第一級毒品罪及同條第二項（起訴書證據並所犯
    法條欄漏載第十一條第二項）之持有第二級毒品罪等罪嫌云云。
二、按犯罪事實應依證據認定之，無證據不得推定其犯罪事實；又不能證明被告犯罪
    者，應諭知無罪之判決，刑事訴訟法第一百五十四條、三百零一條第一項分別定
    有明文；再認定不利於被告之事實，須依積極證據，苟積極證據不足為不利於被
    告事實之認定時，即應為有利於被告之認定，更不必有何有利之證據，最高法院
    三十年上字第八一六號著有判例可資參照。
三、訊據被告丙○○堅詞否認右揭犯罪事實，辯稱：被告甲○○並無交付毒品予伊保
    管，且為警於桃園縣龍潭鄉○○路五九四巷十五號一樓所查獲之物品，係伊母親
    徐貴妹所有之明礬粉，並非第一級毒品海洛因及第二級毒品安非他命等語。
四、經查：（一）、為警所查扣之該二包白色粉末，經送請法務部調查局鑑驗之結果
    ，認送驗白粉二包經檢驗均未發現海洛因、大麻、古柯鹼及甲基安非他命等毒品
    成分，淨重十一‧四七公克（包裝重一‧四一公克），有法務部調查局八十八年
    三月十五日00000000號鑑定通知書乙紙在卷可稽。（二）、又為警所查
    扣之乙包結晶物品，經本院送請憲兵司令部鑑驗之結果，認送驗鑑顆粒中未發現
    煙毒及麻禁藥成份（毛重十‧四六五六公克，取樣○‧○六五六公克，鑑析用罄
    後餘十‧四○○○公克），亦有憲兵司令部刑事鑑識中心八十八年七月九日（八
    八）綱得字０９４２３號鑑驗通知書各乙紙在卷可稽，堪信被告丙○○所持有之
    物品既均非第一級毒品海洛因及第二級毒品安非他命，則如何逕謂被告丙○○涉
    犯毒品危害防制條例第十一條第一項之持有第一級毒品罪及同條第二項之持有第
    二級毒品罪等犯行？此外，復查無其他積極證據足認被告涉有上開公訴意旨欄所
    載之犯行，核屬不能證明被告犯罪，爰依首開刑事訴訟法之規定及判例之意旨，
    諭知被告無罪之判決。
五、據上論斷，應依刑事訴訟法第三百零一條第一項判決如主文。
本案經檢察官呂理銘到庭執行職務。
中      華      民      國    八十九    年      八      月     十七     日
                                臺灣桃園地方法院刑事第五庭
                                          法  官  林信旭
右正本證明與原本無異。
如不服本判決，應於判決送達後十日內，向本院提出上訴狀。
                                          書記官  吳一凡
中      華      民      國    八十九    年      八      月   二十二     日


司法院資訊處製作；財團法人民間司法改革基金會備份。
